# 请教陈版主，关于合并范围变更情况下关联交易口径的问题

提问人：学徒停不下来 时间：2023-02-22 15:39:30
背景：甲公司为母公司，下属乙公司为上市子公司。A公司是甲公司的其他子公司（即与乙公司系兄弟单位），B公司是乙公司的子公司（即系甲公司的孙公司），20X2年度，发生以下股权交易，站在乙公司角度，如何对关联交易口径进行把握。
事项1:20X2年 7 月末，乙公司合并A公司，即发生同控合并。那么乙公司的审计报告中关联交易金额下列观点是否正确：
对于甲公司与A公司的交易：1-7月甲公司与A公司之间的交易，对于乙公司合并审计报告，不属于关联交易。
8-12月甲公司与A公司之间的交易，对于乙公司合并审计报告，属于关联交易。
对于乙公司与A公司的交易：1-7月乙公司与A公司之间的交易，对于乙公司合并审计报告，属于关联交易。8-12 月乙公司与A公司之间的交易，对于乙公司合并审计报告，不属于关联交易。
事项2:20X2年 7 月，甲公司购买B公司的股权，乙公司不再将B公司纳入合并范围。那么乙公司的审计报告中关联交易金额下列观点是否正确：
对于甲公司与B公司的交易：1-7月甲公司与B公司之间的交易，对于乙公司合并审计报告，属于关联交易。
8-12月甲公司与B公司之间的交易，对于乙公司合并审计报告，不属于关联交易。
对于乙公司与B公司的交易：1-7月乙公司与B公司之间的交易，对于乙公司合并审计报告，不属于关联交易。8-12月乙公司与B公司之间的交易，对于乙公司合并审计报告，属于关联交易。

回答人：chenyiwei
1 、在发生同一控制下合并的情况下，对于合并日前的关联交易，应以调整后的合并主体视角来识别关联方。因此甲公司（含除乙公司以外的其他子公司）在全年内与乙公司和A归公司发生的交易均属于关联交易。但乙公司和A公司之间的交易，由于已在合并报表中抵销，故不作为关联交易披露。
2 、处置子公司时，由于不调整前期合并报表，自处置日起将被处置子公司排除出合并报表范围，故你对于“事项2”的理解基本合理。